# 无风险项目备用金，全额计提坏账

提问人：fengyeyazi 时间：2016-12-08 12:16:08
请教版主，公司坏账政策，将项目备用金归类为无风险组合，不计提坏账。但是每年均有部分备用金确定无法收回，全额计提坏账，那么将备用金归类为无风险组合不计提坏账，是否合适？

回答人：chenyiwei
“备用金无风险”这样的表述过于绝对化，也与实际情况不符。建议修改为：对备用金按个别认定法计提坏帐准备。